臺灣高等法院交通事件裁定　　　　　　 94年度交抗字第671號
　　抗　告　人
　　即受處分人　　甲○○
上列抗告人因違反道路交通管理處罰條例案件，不服臺灣板橋地
方法院，中華民國94年8月15日所為裁定（94年度交聲字第910號
），提起抗告，本院裁定如下：
    主  文
抗告駁回。
    理  由
一、異議及抗告意旨略以：抗告人確實有辦理臺北縣營業小客車
    駕駛人執業登記證（證號為：314981），係92年12月16日發
    證，遭舉發當日因計程車要送檢驗，所以我把執業登記證原
    本放在車行，只有攜帶影本，當時有提出影本供員警查驗，
    因為當日要趕去中和市○○路驗車，當時並沒有載客，我並
    非無執業登記證而執業。且抗告人使用營業登記證影本置於
    車內，在法令上並未禁止使用影本有訂下任何罰則，依目前
    所有公司或銀行團體都大量使用影本情形，只要不是偽造證
    件，應屬有效，為此提出抗告等語。
二、原審裁定意旨略以：抗告人於93年12月7日11時40分許， 駕
    駛營業小客車，行經臺北市○○○路、松江路口為警攔查時
    ，並未攜帶、出示執業登記證原本之事實，為其所自承，並
    經證人即舉發警員陳建國到庭結證述明確，應堪認定。異議
    人甲○○前業於92年12月16日領有臺北縣營業小客車駕駛人
    執業登記證（證號：314981），經異議人於原審庭呈普通小
    客車駕駛執照勘驗無訛可證，於本件違規時地遇警攔查時仍
    處於上開執業登記證有效期間甚明。而本件異議人經警攔查
    時客觀上既處於領有有效未逾期之臺北縣營業小客車執業登
    記證之狀態，顯不屬未辦理執業登記、領取登記證即行執業
    之情形，原處分機關以「營業小客車駕駛人，未向警察機關
    辦理領取執業登記證，即行執業」之違規事實，裁處異議人
    罰鍰新臺幣1千5百元，即有違誤，故其異議為有理由，原處
    分應予撤銷。因異議人為營業小客車駕駛人，並未將執業登
    記證依規定放置在車內指定之插座，另依道路交通案件處理
    辦法第20條前段之規定裁罰鍰新臺幣壹仟伍佰元等語。
三、經查，按營業小客車駕駛人執業登記管理辦法第13條規定，
    營業小客車駕駛人應將執業登記證置於儀表板上右側，執業
    登記證副證置於右前座椅背插座，另按道路交通管理處罰條
    例第36條第3項「第一項執業登記證， 未依規定安置車內指
    定之插座或以他物遮蔽者，處新臺幣1千5百元罰鍰」，考其
    立法意旨，無非以要求營業用小客車駕駛人，確實將其領得
    之執業登記證依規定放置，除可讓乘客明確知悉其是否合法
    之計程車駕駛及知悉駕駛人之姓名外，更可讓執行稽查任務
    之員警在車外即可辨識該部計程車上之駕駛人是否為一有合
    法資格之計程車駕駛，而便於稽查。故以計程車駕駛人於其
    執業過程中（不僅包括車上有乘客之時，尚應包括空車在市
    區道路上繞行待客之時間）自應確實依該條項規定妥適安置
    其執業登記證，而因影印本容易偽造、變造，是以應放置於
    車內指定插座之執業登記證，當係指執業登記證正本而言。
    而本件異議人自承於上開時、地經警攔查時，既僅以執業登
    記證影本供警查驗，已不符合前開規則甚明，故本件異議人
    並未將執業登記證依規定安置在車內指定之插座，業已違反
    道路交通管理處罰條例第36條第3項之規定。 至於異議人在
    原審所稱因要驗車，而預先將執業登記證原本交給車行云云
    ，然其在原審中並未能提出任何相關證據以供查證或於抗告
    中另提證據佐明，況其應無不可於驗車時一併交付車輛及執
    業登記證之理，自非得以準備要驗車，作為不依規定攜帶、
    放置執業登記證於車上插座之理由，另抗告人抗告意旨謂有
    提影本置於車內一節，按其既未依規定將執業登記證「原本
    」置於車內指定位置，縱使另置影本其內，亦同生未置原本
    之違規效果，其抗告理由亦不值採。
四、綜上所述，原審以抗告人為營業小客車駕駛人，而未將執業
    登記證依規定放置在車內指定之插座，爰應依道路交通案件
    處理辦法第20條前段之規定撤銷原處分，並另為裁罰，核無
    違誤，本件抗告並無理由，應予駁回。
五、據上論結，應依道路交通管理處罰條例第89條，道路交通案
    件處理辦法第26條，刑事訴訟法第412條，裁定如主文。
中　　華　　民　　國　　94　　年　　9 　　月　　14　　日
                  交通法庭審判長法　官  蔡秀雄
　　　　　　　　　　　　　　　　法  官  陳世宗
　　　　　　　　　　　　　　　　法  官  周煙平
以上正本證明與原本無異。
不得再抗告。
                                書記官  蕭麗珍
中　　華　　民　　國　　94　　年　　9 　　月　　16　　日
